---
# Nome do arquivo PDF gerado na pasta resultado
output-file: "Nome do alocado - análise 2"
---

```{r setup}
source("rdocs/entrega2.R")
```


# Análises

## Relação entre dose e crescimento por suplemento

Esta análise tem como objetivo compreender a relação entre a dose de vitamina C e o crescimento dos dentes, considerando o tipo de suplemento utilizado. Para isso, foram utilizadas as variáveis dose de vitamina C (em miligramas), comprimento do dente (em milímetros) e tipo de suplemento, sendo a dose classificada como quantitativa discreta. Para ilustrar essa relação, foi construído um gráfico de dispersão, permitindo observar o comportamento do crescimento dos dentes em função da dose, com diferenciação por tipo de suplemento.

```{r}
#| label: fig-analise2
#| fig-cap: "Gráfico de Dose e Comprimento por Suplemento"

analise2
```

Com base na $\ref{fig-analise2}$ de dispersão apresentado, observa-se que, na dose de 0,5 mg, os valores de comprimento dos dentes associados ao suplemento suco de laranja, tendem a ser superiores aos do suplemento ácido ascórbico. Na dose de 1,0 mg, esse padrão se mantém, porém com o comprimento do dente relativamente maior do que a análise feita anteriormente. Já na dose de 2,0 mg, ambos os suplementos apresentam valores mais elevados de comprimento dos dentes, sendo possível observar que o suplemento ácido ascórbico atinge alguns dos maiores valores observados no conjunto de dados. De forma geral, nota-se uma tendência de aumento no comprimento dos dentes com o aumento da dose, porém mostrando mudança de comportamento dos suplementos dependendo da dose.
